

Sadam SIBY

Développeur PHP - Symfony | JavaScript

À propos

Passionné par le développement web, j'ai transformé ma carrière de juriste pour devenir un développeur web passionné. Mon parcours atypique me permet d'apporter une rigueur analytique et une attention aux détails héritées de mon expérience juridique, enrichissant ainsi mes compétences techniques et ma capacité à résoudre des problèmes complexes.

Expériences

Développeur Backend PHP/ Symfony (Stage) | *Ecole O'clock* **Janvier 2024 à février 2024**

Développement en équipe d'une plateforme éducative permettant aux enseignants de proposer des exercices corrigés à leurs élèves. Méthodologie SCRUM

Technologies utilisées:

• HTML - CSS - Bootstrap - Symfony - MySQL - ReactJs - Redux - GIT - GitHub

Chargé de conformité au RGPD (Stage) | GIE OSIRIS Roussillon **Octobre 2020 à février 2021**

Analyse et évaluation des pratiques de traitement des données, la mise en œuvre de politiques de protection des données et la sensibilisation des équipes aux exigences réglementaires.

Juriste (Stage) | Cabinet d'Avocat Mars 2017 à Août 2017

Conseiller Formalités d'Entreprise (Stage + CDD) | Maison de l'Entreprise Mars 2015 à Décembre 2015

Diplômes

Formation Développeur Web et Web Mobile Niveau V Septembre 2023 à Février 2024

Ecole O'clock (télé présentiel) - Labélisée Grande Ecole du Numérique 798 heures intensives!

- 3 mois de socle (HTML 5, CSS3, JavaScript, PHP, MySQL)
- 1 mois de spécialisation en Symfony
- 1 mois de projet professionnalisant

Certifications:

PHP & MySQL: Plateforme Udemy | Novembre 2021
JavaScript : Plateforme Udemy | Juin 2023

DU en Transformation Numérique des Entreprises Septembre 2020 à Juillet 2021

Université de Lyon

Master 2 Droit de l'Entreprise Septembre 2018 à Juillet 2019 Université de Besançon

Informations

Adresse:

69000 Lyon (Rhône)

Téléphone:

0652550691

Email:

sibysadam@gmail.com

Web:

LinkedIn GitHub Mon Portfolio



Liens cliquables!

Compétences techniques

Intégration Web

HTML 5, CSS3 selon les bonnes pratiques d'accessibilité (W3C, RGAA)

Développeur BACKEND

Framework Symfony PHP (Orienté objet, MVC, API Rest, MySQL) Laravel

Développeur Frontend

Bootstrap

ReactJS, Redux, JavaScript Vanilla

Gestion de projet numérique

Rédaction d'un cahier de charges, suivi technique, wireframes et user stories, versioning avec Git/GitHub

Langues

Soft Skills

Français: Langue maternelle

★ Adaptable

Anglais : Niveau intermédiaire

★ Curieux

★ Autonome★ Sociable